【裁判字號】    98,訴,193
【裁判日期】    990129
【裁判案由】    製造毒品
【裁判全文】
臺灣臺東地方法院刑事判決               98年度訴字第193號
                                       98年度訴字第274號
公  訴  人  臺灣臺東地方法院檢察署檢察官
被      告  丙○○
                    (另案於臺灣臺東監獄執行中)
選任辯護人  林長振律師(法律扶助基金會律師)
上列被告因製造毒品等案件，經檢察官提起公訴（98年度偵字第
1108、1493號）及追加起訴(98年度偵字第2220號)，本院判決如
下：
    主  文
丙○○製造第二級毒品，處有期徒刑伍年拾月，扣案如附表一及
附表二所示之物，均沒收之；又明知為禁藥而轉讓，處有期徒刑
肆月；應執行有期徒刑陸年，扣案如附表一及附表二所示之物，
均沒收之。
    犯罪事實
一、丙○○明知甲基安非他命係毒品危害防制條例第2條第2項第
    2款所列管之第二級毒品，不得非法持有、製造，竟基於製
    造第二級毒品甲基安非他命之犯意，於民國98年6月間，向
    丁○○習得製造甲基安非他命之技術，並自丁○○處收受如
    附表一編號第16、17號所示含有甲基安非他命(純度約1%)之
    半成品白色汽油桶2桶、含水之白色塑膠桶1桶及如附表二編
    號第18號至第27號之製毒工具一批，再由丙○○自行購置如
    附表一、附表二所示其餘物品，以俗稱之「紅磷法」製程，
    將上開自丁○○處所收受之含有甲基安非他命半成品(製作
    過程為利用市售之感冒藥丸，壓成藥粉(或用果汁機攪碎)，
    摻入甲醇及甲苯混合浸泡後，抽出混合之水，以同等比例，
    加熱1至2個小時使甲醇及甲苯揮發，即為麻黃素，再將麻黃
    素以3百克作為一單位，加入相同數量的碘，並放入紅磷，
    以攝氏110度至130度加熱25個鐘頭後，倒出過濾)，再加入
    二甲苯、氫氧化納、鹽酸、甲醇及溫水後，煮乾取出粉狀物
    ，並將該粉狀物再加入甲醇、丙酮溶解，放入冰箱冷凍後結
    晶為黃褐色粉狀物，共計製造第二級毒品甲基安非他命約11
    公克(見附表一編號第4、5號長柄平底鍋內容物所示成份、
    數量)。丙○○未及大量製造，即經警對丁○○、丙○○所
    持電話監聽，而發現丙○○製造毒品之線索，隨持搜索票於
    98 年6月17日下午4時許，前往丙○○於臺東縣臺東市○○
    路○段782巷6號之1租屋處執行搜索，當場起出如附表一及
    附表二所示製毒器具、原料、半成品及成品，而悉上情。
二、丙○○明之第二級毒品甲基安非他命為禁藥，復基於轉讓禁
    藥之犯意，於98年6月17日凌晨1時許，在其上址租屋處內，
    將其上開所製造之甲基安非他命混合自丁○○處所收受之施
    用剩餘甲基安非他命，無償提供予甲○○當場施用1次（轉
    讓甲基安非他命之重量約可供甲○○施用1次，尚未達淨重
    10 公克，另甲○○所涉施用第二級毒品部分，業經本院以
    98年度毒聲字第40號裁定送觀察勒戒後，認無繼續施用毒品
    傾向，由臺灣臺東地方法院檢察署以98年度毒偵字第207號
    為不起訴處分確定），嗣於同日下午4時許時，經警因犯罪
    事實欄第一點所示製造毒品犯行在上址租屋處內執行搜索，
    旋於同日經警採集甲○○之尿液檢體送驗後，始悉上情。
三、案經臺東縣警察局移請臺灣臺東地方法院檢察署檢察官及臺
    灣臺東地方法院檢察署檢察官自動檢舉偵辦後偵查起訴。
    理  由
壹、證據能力
一、按被告以外之人於審判外之言詞或書面陳述，除法律有規定
    者外，不得作為證據，刑事訴訟法第159條第1項定有明文。
    查證人甲○○於警詢時之陳述，係被告丙○○以外之人於審
    判外之言詞陳述，被告之辯護人前於本院準備程序中，同意
    作為本案證據使用，卻於本院言詞辯論終結前，反對作為本
    案證據使用，惟查，被告就轉讓禁藥甲基安非他命予證人甲○○等情，業已於本院審理中坦承不諱，而證人甲○○就其
    於何時施用被告所轉讓之甲基安非他命，於警詢、98年6月
    18日、同年8月3日之偵訊及本院審理時，迭為不同之陳述，
    分別供稱其吸食上開所轉讓甲基安非他命之時間為98年6月
    17日凌晨1時許(警詢)、98年6月17日凌晨2時許(第一次偵訊
    )、98年6月17日凌晨1時許(第二次偵訊)及98年6月16日晚間
    (本院審理中)，按證人之記憶易隨時間流逝為當然之理，尤
    其像何時施用甲基安非他命之小事更容易淡忘，因此，愈靠
    近施用甲基安非他命之時點所為之陳述，應係愈接近真實，
    而有特別可信之情形，且證人甲○○亦經本院傳喚到庭結證
    供述，已予被告反對詰問之權利，則本院依刑事訴訟法第
    159 條之2所定傳聞例外之規定，認證人甲○○於警詢時所
    言，有特別可信之情況，例外取得證據能力。
二、次按刑事訴訟法第159條之1第2項規定：「被告以外之人於
    偵查中向檢察官所為之陳述，除顯有不可信之情況者外，得
    為證據。」所稱「得為證據」，依其文義解釋及立法理由之
    說明，並無限縮於檢察官在偵查中訊問被告以外之人即證人
    之程序，已給被告或其辯護人對該被告以外之人行使反對詰
    問權者，始有證據能力。第以刑事被告之詰問權，係指訴訟
    上被告有在審判庭盤詰證人之權利；偵查中檢察官訊問證人
    ，旨在蒐集被告犯罪證據，以確認被告嫌疑之有無及內容，
    與審判中透過當事人之攻防，經由詰問程序調查證人以認定
    事實之性質及目的有別。偵查中辯護人僅有在場權及陳述意
    見權，此觀諸刑事訴訟法第245條第2項前段之規定甚明，檢
    察官訊問證人並無必須傳喚被告使其得以在場之規定，同法
    第248條第1項前段雖規定「如被告在場者，被告得親自詰問
    」，亦僅賦予該在場被告有行詰問證人之機會而已，被告如
    不在場，殊難期有詰問之可能。此項未經被告詰問之被告以
    外之人於偵查中向檢察官所為之陳述，原則上為法律規定有
    證據能力之傳聞證據，基於當事人進行主義之處分主義，被
    告於審判中仍非不得請求詰問，使該偵查中之陳述成為完足
    調查之證據，亦得放棄對原供述人之反對詰問權或不爭執其
    陳述，由審判長依刑事訴訟法第288條第2項前段、第165條
    第1項之規定，得僅以宣讀該被告以外之人之陳述或告以要
    旨之方式，踐行其證據調查程序（最高法院96臺上字第6682
    號判決足資參照）。查證人甲○○於偵查中向檢察官所為之
    陳述，固屬其餘被告以外之人於審判外所為之言詞陳述，惟
    於偵查中，既先後經檢察官諭知證人有具結義務及偽證處罰
    ，並命其立於證人地位朗讀結文，具結擔保證言之真實性後
    ，於檢察官面前出於自由意識而完整、連續陳述其親身經歷
    ，被告及其辯護人均未爭執上開證人陳述之證據能力，亦查
    無其他違法取證之瑕疵存在，應無顯不可信之情形，是揆諸
    上開規定與說明，則證人於檢察官面前所為之陳述應認為具
    有證據能力。
三、再按法院或檢察官得囑託醫院、學校或其他相當之機關、團
    體為鑑定，或審查他人之鑑定，並準用第203條至第206條之
    1 規定；鑑定之經過及其結果，應命鑑定人以言詞或書面報
    告，同法第208條第1項、第206條第1項亦規定甚明，是鑑定
    人以書面為鑑定報告提出於法院，依刑事訴訟法第159條第1
    項立法理由及同法第206條第1項規定，即具有證據能力。又
    依上揭規定，檢察官對於偵查中之案件，認須實施鑑定者，
    固應就具體個案，選任鑑定人或囑託鑑定機關（團體）為之
    ；但對於司法警察機關調查中之案件，或有量大或急迫之情
    形，為因應實務之現實需求，檢察官針對該類案件之性質，
    基於檢察一體原則，得由該管檢察長對於轄區內之案件，以
    事前概括選任鑑定人或囑託鑑定機關（團體）之方式，俾便
    轄區內之司法警察官、司法警察對於調查中之此類案件，得
    即時送請事前已選任之鑑定人或囑託之鑑定機關（團體）實
    施鑑定，該鑑定人或鑑定機關（團體）亦應視同受承辦檢察
    官所選任或囑託而執行鑑定業務，其等出具之書面鑑定報告
    應屬刑事訴訟法第206條所定之傳聞例外，當具有證據能力
    （法務部92年9月1日法檢字第0920035083號函參照）。查本
    件扣案之證物，經檢察官選任鑑定人，由查獲之警察單位依
    轄區檢察署檢察長事前概括選任鑑定機關即內政部警政署刑
    事警察局實施鑑定，鑑定機關所出具之98年8月13日刑鑑字
    第0980084917號、98年7月30日刑紋字第0980091871號鑑定
    書，均具有證據能力。
四、第按被告以外之人於審判外之陳述，雖不符刑事訴訟法第
    159 條之1至之4之規定，而經當事人於審判程序同意作為證
    據，法院審酌該言詞陳述或書面陳述作成時之情況，認為適
    當者，亦得為證據；當事人、代理人或辯護人於法院調查證
    據時，知有第159條第1項不得為證據之情形，而未於言詞辯
    論終結前聲明異議者，視為有前項之同意，刑事訴訟法第
    159條之5亦有明文。查本案以下所引用之證據，有部分屬傳
    聞證據，當事人於本院審理時均表示不爭執其證據能力，且
    迄於言詞辯論終結前，亦未就本院所調查之證據資料主張有
    刑事訴訟法第159條第1項不得為證據之情形，本院審酌該證
    據作成之情況，認均無不適當情事，依刑事訴訟法第159條
    之5規定，均有證據能力，合先敘明。
五、末按通訊監察錄音之譯文，僅屬依據監聽錄音結果予以翻譯
    之文字，固具文書證據之外觀，但實際上仍應認監聽所得之
    錄音帶或光碟，始屬調查犯罪所得之證物；刑事訴訟法第16
    5 條之1第2項所稱之證物，如其蒐證程式合法，並經合法調
    查，自具證據能力。因此檢察官如提出通訊監察錄音之譯文
    為其證據方法，實乃以其監聽所得之錄音帶或光碟，為調查
    犯罪所得之證物，法院本應依刑事訴訟法第165條之1所列之
    方法調查，以判斷該錄音帶或光碟是否與通訊監察錄音之譯
    文相符。而監聽錄音製作之譯文，雖通常為偵查犯罪機關單
    方面製作，然若被告或訴訟關係人對其真實性並無爭執，經
    法院於審判期日提示譯文供當事人辨認、表示意見並為辯論
    者，程式自屬適法（最高法院95年度臺上字第295號、94年
    度臺上字第4665號判決意旨參照）。本案被告丙○○於偵查
    中涉犯毒品危害防制條例第4條第2項之製造第二級毒品罪嫌
    ，均屬最輕本刑為3年以上有期徒刑之罪，屬得核發通訊監
    察書之範圍，且警察機關執行本案之通訊監察，係依據臺灣
    臺東地方法院檢察署檢察官以不能或難以其他方法蒐集或調
    查證據，有監察其相關通訊之必要向本院聲請核發通訊監察
    書，此有本院98年度聲監字第34號、98年度聲監字第55號通
    訊監察書及附表在卷可憑，是本案對於上開被告或其他相關
    人等所使用之電話實施通訊監察，自屬合法。而執行監聽機
    關對被告等使用之電話實施通訊監察之結果，就上開電話中
    之通話內容，轉譯為卷附通訊監察譯文表，上開被告及其辯
    護人於本院準備程序及審理中均不爭執上開譯文內容之真實
    性，且經本院於審判期日依法踐行提示上開監聽譯文之調查
    證據程式，本案卷附上開通訊監察譯文表及通訊監察錄音光
    碟、錄音帶，自均有證據能力。
貳、實體部分
一、上開犯罪事實欄第一點所示製造第二級毒品甲基安非他命犯
    行，業據被告丙○○於警詢、偵訊及本院審理中坦承不諱，
    核與證人丁○○於98年12月2日於本院審理時所言:「我一直
    研究製作甲基安非他命，有寫小抄，想找地方研究，被告跟
    我認識，我拜託被告找地方，被告說他在太麻里地區朋友的
    民宿可以，那邊較清靜，我就跟被告研究看看，是否可以成
    功，但是也是做的不如預期，最後放棄了，因為被告也告訴
    我，他的朋友將要要回房子，我想就研究不起來，那些東西
    被告想要，繼續研究，我就交給被告。」(見本院卷第93頁)
    等語相符；證人丁○○復將相關製作第二級毒品甲基安非他
    命之方法:「買感冒藥丸，如立鼻清，壓成藥粉，用甲醇或
    甲苯加以混合泡在一起，將混合的水舀起，用同等比例，燒
    一、二個小時，讓甲醇、甲苯揮發，剩下就是麻黃素，麻黃
    素以三百克作為一單位，用相同數量的三百克的碘放入，再
    放紅磷，煮25個鐘頭，溫度保持到110到130度，時間到了，
    倒出過濾，加入250CC溫水，倒入氫氧化納，放20小時，以
    二甲苯、氫氧化納去洗，加入強酸（廁所所用的濃鹽酸），
    再測試PH值，PH值為7，再拿去燒，燒到乾，就可以得到結
    晶體，加入甲醇、丙酮，溶解後拿去冷凍，就會結晶。」以
    小抄之方式傳授給被告(見本院卷第94頁至第94頁背面)，而
    與附表二編號11所示被告所有之筆記本抄寫內容相符；復經
    本院提示丙○○租屋處所起出之扣押物品照片供證人丁○○
    指認，證稱其留下如本院卷第29頁照片所示含有甲基安非他
    命半成品之黑色塑膠水桶二個(此部分應係證人記憶有誤，
    詳後述)、含水之白色塑膠桶1桶及如附表二編號第18號至第
    27 號之製毒工具一批予被告，其餘物品皆是被告自行所購
    置等語(見本院卷第94頁)。而被告將丁○○所留下之上開半
    成品，利用丁○○所留製毒工具，並參考自行抄寫之製毒筆
    記本，自行加入二甲苯、氫氧化納、鹽酸、甲醇及溫水等物
    後，煮乾取出粉狀物，並將該粉狀物再加入甲醇、丙酮溶解
    ，放入冰箱冷凍後，而製造出黃褐色油亮粉末狀之結晶體，
    業據被告於審理中所自陳(見本院卷第120頁)，復衡扣案如
    附表一及附表二所示之製毒器具、原料、半成品、成品經送
    內政部警政署刑事警察局檢驗後，除就相關製毒器具、原料
    及半成品檢驗出如附表一及附表二所示成份、數量外，就附
    表一編號4、5號長柄平底鍋內容物，已檢出微量二級毒品「
    甲基安非他命」(Mathamphetamine)及四級毒品:假麻黃
    (Pseudoe phedrine)等成分，而所製造之甲基安非他命，已
    達93%之純度，有內政部警政署刑事警察局98年8月13日刑鑑
    字第0980084917號鑑定書一紙附卷可佐(詳附表一編號第4、
    5號所示成份、數量)；而扣案如附表一及附表二所示之物品
    ，確係自被告上開租屋處所起出，有本院搜索票、臺東縣警
    察局搜索扣押筆錄、扣押物品目錄表、臺東縣警察局勘察報
    告、證物採驗紀錄表、證物清單各1份、現場測繪圖3紙及照
    片71張在卷可證，是被告自白有相關人證、物證可佐，被告
    製造第二級毒品甲基安非他命犯行，洵堪認定。
二、又被告雖於審理中辯稱丁○○所留之物品，其以為係寄放在
    其租屋處，並不知丁○○要贈與給被告云云，然證人丁○○
    於本院證稱:「(我留的東西)送給被告，我要的東西我有載
    走，留下的東西就是我不要的，我要走之前，有告訴被告，
    收拾一下，拿去丟掉。」等語明確在卷，復衡若非被告知悉
    丁○○欲將所留物品贈予其使用，被告豈敢自行使用丁○○
    所留物品進行製造甲基安非他命之行為，復另行出資自行添
    購其餘製毒器具及原料，作為繼續製造甲基安非他命之用，
    是被告所辯，尚不足採。至於證人丁○○固於本院審理中證
    稱其將甲基安非他命半成品裝入如本院卷第29頁照片所示之
    黑色塑膠水桶2個留予被告，惟證人所指之黑色塑膠水桶，
    經警執行搜索共計扣案6個，經送驗後，其內容物皆為甲醇
    ，皆無檢驗出任何甲基安非他命(Mathamphetamine)及四級
    毒品或假麻黃(Pseudoephedrine)等成分(詳附表一編號第
    18號所示成份)，而被告則以：「我確定黑色的液體(即半成
    品)是裝在白色的桶子，是他留下來的，我不可能再把這桶
    廢水換裝到另一個桶子中。雖然白色塑膠桶是白的，但廢水
    看起來是黑色，所以他就誤認為是黑色塑膠桶。」等語置辯
    。經查，本案含有甲基安非他命之半成品，於扣案時均放置
    於如附表一編號第16、17號所示白色塑膠桶，且上開白色塑
    膠桶內壁已從白色轉趨泛黃，應係因放置甲基安非他命之半
    成品良久所致，有扣案照片2張在卷可證(見本院卷第33 頁
    編號002-1、002-2照片)，是本院審酌證人丁○○製毒所準
    備之製毒器皿繁多，甚易辨識不清，應以被告所陳較符合事
    實，證人丁○○所言應係記憶脫漏所致。又被告就附表一編
    號第18號所示含甲醇之黑色塑膠桶6桶、附表一編號第12 至
    15號之藥錠及附表二編號第9號之藥罐(內含藥錠)，均辯稱
    係證人丁○○出資委託被告代購而寄放於被告租屋處(見本
    院卷第120頁背面、第95頁)，復辯稱其僅因一時好奇，而將
    證人丁○○所留物品拿來試作毒品云云。然證人丁○○於本
    院審理時，證稱其所留給被告之物品，均是其所不要欲丟棄
    的，其所留下的東西都是壞掉的(見本院卷第94頁)，其僅留
    下含有甲基安非他命之半成品白色汽油桶2桶、含水之白色
    塑膠桶1桶及製毒工具一批予被告，業據認定如前，被告於
    本院審理時亦自陳：「(丁○○)放在我那邊的東西如丁○○
    所述。警方在我家查扣得的其他東西除丁○○寄放在我這邊
    的東西之外，其他的是我的沒有錯。」(見本院卷第116頁背
    面)，兩相對照並無矛盾之處；復衡甲醇為製造甲基安非他
    命製程所必備，諒無特別留置於被告租屋處，而未取走之理
    ；此外，被告丙○○亦使用0000000000、0000000000門號向
    不詳男子訂購感冒藥丸、甲苯及製毒器具，有通訊監察譯文
    表可資對照(見98年度警聲搜字第86號第5至7頁)。是上開附
    表一編號第18號所示之甲醇、附表一編號第12至15號之藥錠
    及附表二編號第9號之藥罐，應係被告自行自他人處採購所
    得；又被告若真如其所辯，僅因一時好奇而試作甲基安非他
    命，應不致自行出資購買大量製毒相關原料(見附表一所示
    相關原料)，本院因此認定被告主觀上應有大量製造毒品牟
    利之意圖，所辯應屬卸責之詞，不足採信。
三、就犯罪事實欄第二點所示轉讓禁藥甲基安非他命予證人甲○○吸食之犯行，業據被告丙○○於本院審理自陳:伊有提供
    所製造的甲基安非他命給證人甲○○施用(見本院卷第91頁)
    ，又提供給證人甲○○吸食的甲基安非他命，係將丁○○給
    被告的甲基安非他命與被告所製造的甲基安非他命混合後，
    再讓證人甲○○施用(見本院卷第119頁背面)，核與證人甲○○於警詢、偵訊及本院審理中所述，其所吸食之甲基安非
    他命外觀呈黃色、白色混合，吸食之口感呈粉狀等語大致相
    符(見本院卷第90頁背面)，復據證人丁○○到院證稱，其有
    將向他人購買之甲基安非他命贈與給被告3次，每次數量均
    可供被告吸食一星期(見本院卷第93頁)，核與被告所陳相符
    ，應堪採信。又證人甲○○復於本院審理時則證稱其於遭查
    獲採尿前之96小時內僅吸食過被告所轉讓的甲基安非他命(
    見本院卷第91頁)，並無再從他處吸食甲基安非他命，且證
    人甲○○於98年6月17日為警所採集之尿液，經送鑑驗結果
    呈甲基安非他命之陽性反應，此有慈濟大學濫用藥物檢驗中
    心98年6 月24日慈大藥字第98062404號函所附濫用藥物中心
    檢驗總表、臺東縣警察刑事警察大隊偵三隊毒品案尿液送驗
    真實姓名對照表各1紙附卷可考，又毒品施用後於尿液中可
    檢出之時間，受施用劑量及頻率、施用方式、飲水量多寡、
    個人體質及其代謝情況等因素影響，因個案而異，甲基安非
    他命一般可檢出之時間為施用後1至5日，此有行政院衛生署
    管制藥品管理局92年7月23日管檢字第0920005609號函文可
    資參照，應認證人甲○○所陳與事實相符，被告犯行應堪認
    定。另證人甲○○就吸食甲基安非他命之數量，則於本院證
    稱:「一點點，很小，我不會形容，（經提示尺量）大約3公
    釐。可以吸食幾口，...。」等語(見本院卷第90頁背面)，
    尚無從據此認定被告轉讓甲基安非他命之重量已達淨重10公
    克之數，復無其他調查方法可確認被告轉讓甲基安非他命之
    數量，依「罪證有疑，利歸被告」原則，應認並無適用毒品
    危害防制條例第8條第6項加重之規定。至於證人甲○○就其
    於何時施用被告所轉讓之甲基安非他命，雖於警詢、98年6
    月18日、同年8月3日之偵訊及本院審理時，迭為不同之陳述
    ，分別供稱其吸食上開所轉讓甲基安非他命之時間為98年6
    月17日凌晨1時許(警詢)、98年6月17日凌晨2時許(第一次偵
    訊)、98年6月17日凌晨1時許(第二次偵訊)及98年6月16 日
    晚間(本院審理中)，然證人之記憶本易隨時間流逝，因此，
    愈靠近施用甲基安非他命之時點所為之陳述，應係愈接近真
    實，本院審酌證人甲○○於警詢及第二次偵訊時，皆證稱吸
    食甲基安非他命之時點為98年6月17日凌晨1時許，而認定被
    告轉讓禁藥甲基安非他命予證人甲○○吸食之時點為98年6
    月17日凌晨1時許，附此敘明。
四、綜上所陳，被告製造第二級毒品甲基安非他命及轉讓禁藥犯
    行業據被告坦承不諱，並有相關人證、物證可佐，甚為明確
    ，應予論罪科刑。
參、論罪科刑
一、按被告行為後，毒品危害防制條例業於98年5月20日修正公
    布，針對當次公布之修正條文，未另訂施行日期，至原毒品
    危害條例條例第36條所規定：「本條例自公布後六個月施行
    。」，核其所稱「本條例」係指係92年7月9日修正公布之該
    條例，並非指98年5月20日公布之部分修正條文。從而，98
    年5月20日公布之毒品危害防制條例修正條文之生效日期為
    何，確有立法之疏漏，對此應由法院本於獨立審判權責依循
    法律解釋方式予以處理，揆諸98年5月20日修正公布之毒品
    危害防制條例第17條規定：「犯第4條至第8條、第10條或第
    11條之罪，供出毒品來源，因而查獲其他正犯或共犯者，減
    輕或免除其刑（第1項）。犯第4條至第8條之罪於偵查及審
    判中均自白者，減輕其刑（第2項）。」此條文之修正，對
    於本件在偵查及審判中自白製造毒品犯罪之被告而言，當有
    即時適用之法律上利益，本院認為98年5月20日公布之毒品
    危害防制條例修正條文之生效日期既不得依同條例第36條定
    之，即應參照中央法規標準法第13條對於法規生效施行日之
    基本規範，自公布日起至第3日即98年5月22日發生效力。本
    案被告製造第二級毒品之犯罪行為時點係在98年6月間，自
    無新舊法比較之必要，而應直接適用毒品危害防制條例於98
    年5月22日生效之新法。次按甲基安非他命係屬毒品危害防
    制條例第2條第2項第2款所明定之第二級毒品。又甲基安非
    他命係安非他命之衍生物，業經行政院衛生署先後於69年12
    月8日、75年7月11日公告，列入藥物藥商管理法第16條第1
    款（即現行藥事法第22條第1項第1款）之禁藥管理，嗣於79
    年10月9日雖再以衛署藥字第904142號公告，列入麻醉藥品
    管理條例（現行管制藥品管理條例）第2條第4款所定之「化
    學合成類麻醉藥品」管理，並明定於管制藥品管理條例第3
    條所指「管制藥品」（即藥事法第11條之管制藥品），但上
    開列入藥事法禁藥之管理迄今猶未解除，仍不失其為禁藥之
    性質，則轉讓甲基安非他命同時受藥事法第83條第1項及毒
    品危害防制條例第8條第2項之規範，而藥事法第83條第1項
    係於93年4月21日修正公布，同年4月23日施行（藥事法雖另
    於95年5月30日修正公布，惟同法第83條第1項規定並未修正
    ），相較於毒品危害防制條例言，新修正之藥事法為後法；
    又按新修正之藥事法第83 條第1項規定，轉讓禁藥之法定刑
    係「7年以下有期徒刑，得併科新臺幣500萬元以下罰金」，
    較諸毒品危害防制條例第8條第2項法定刑「6月以上5年以下
    有期徒刑，得併科新臺幣70萬元以下罰金」為重，惟毒品之
    範圍尚包括影響精神物質與其製品，而藥事之管理，亦非僅
    止於藥品之管理，毒品未必即係經公告之禁藥，禁藥亦未必
    為毒品，再參以藥事法之立法目的在於確保行政主管機關對
    於藥事之管理，藥事法第1條定有明文，而與毒品危害防制
    條例係保障國民健康之目的未盡不同。是以，毒品危害防制
    條例與藥事法二者，並無必然之特別法與普通法關係。故除
    轉讓之甲基安非他命數量達轉讓持有毒品加重其刑之數量標
    準第2條所定之淨重10公克以上，應依毒品危害防制條例第8
    條第6項規定加重其刑，其加重後之法定刑較藥事法第83條
    第1項為重者外，因藥事法第83條第1項為後法，且為重法，
    自應優先適用藥事法之規定處斷。復按犯罪在刑法施行前，
    比較裁判前之法律孰為有利於行為人時，應就罪刑有關之一
    切情形，比較其全部之結果，而為整個之適用，不能割裂而
    分別適用有利益之條文(最高法院27年上字第2615號判例參
    照)；本案被告轉讓甲基安非他命之行為，既發生藥事法第
    83條第1項與毒品危害防制條例第8條第2項規定間之法規競
    合關係，而應優先適用較重之藥事法第83條第1項規定論處
    ，縱被告供出毒品來源，因而查獲其他正犯或共犯或於偵查
    及審判中均自白，基於法律整體適用不得割裂原則，亦不得
    另依修正後毒品危害防制條例第17條第1項、第2項規定，減
    輕其刑。
二、又按刑事法若干犯罪行為態樣，本質上原具有反覆、延續實
    行之特徵，立法時既予特別歸類，定為犯罪構成要件之行為
    要素，則行為人基於概括之犯意，在密切接近之一定時、地
    持續實行之複次行為，倘依社會通念，於客觀上認為符合一
    個反覆、延續性之行為觀念者，於刑法評價上，即應僅成立
    一罪。學理上所稱「集合犯」之職業性、營業性或收集性等
    具有重複特質之犯罪均屬之，例如經營、從事業務、收集、
    販賣、製造、散布等行為概念者是（最高法院95年度臺上字
    第1079號判決意旨參照），本案被告丙○○製造甲基安非他
    命之次數雖無從認定，但其製造之時間係在98年6月間，製
    造之地點皆係於被告上址租屋處，係屬在密切接近之一定時
    、地持續實行之複次行為，應僅論以一個製造行為。是核被
    告就犯罪事實欄第一點所示犯行，係犯毒品危害防制條例第
    4條第2項之製造第二級毒品罪；就犯罪事實欄第二點所示犯
    行，係犯藥事法第83條第1項之明知為禁藥而轉讓罪。被告
    持有甲基安非他命之低度行為，應分別為製造、轉讓之高度
    行為所吸收，皆不另論罪；又被告所犯上開二罪，犯意各別
    ，行為互殊，罪名有間，應予分論併罰。又被告就犯罪事實
    欄第一點所示製造第二級毒品甲基安非他命犯行，於偵查及
    審理中皆坦白承認(見偵卷一第8頁、本院卷第119頁背面)，
    惟就所製造之甲基安非他命純度是否有到達一般市售甲基安
    非他命之純度並不知悉(見本院卷第121頁)，本院以被告並
    無專業之鑑驗能力，無從得知其所製造之甲基安非他命純度
    是否與市售甲基安非他命純度相同，自無從知悉所為製造第
    二級毒品之行為究係未遂或既遂，嗣經本院提示內政部警政
    署刑事警察局98年8月13日刑鑑字第0980084917號鑑定書(即
    附表一編號第4、5號所示成份、數量)，被告始知所製造之
    甲基安非他命已達市售安非他命之純度，而本案被告既已就
    所製造之甲基安非他命之外觀為黃褐色油亮粉末狀，聞起來
    有臭味等情，於偵查及本院審理中具體陳述，尚不得以被告
    未於偵查中具體承認製造第二級毒品既遂，即認被告製造第
    二級毒品甲基安非他命犯行不得依毒品危害防制條例第17條
    第2項之規定，減輕其刑；應本於最有利於行為人之解釋，
    認行為人既就製造第二級毒品之行為、態樣皆已自白，即得
    依毒品危害防制條例第17條第2項之規定，減輕其刑；是本
    院即本於對被告最有利之解釋，就被告製造第二級毒品犯行
    ，減輕其刑。爰審酌被告丙○○製造第二級毒品甲基安非他
    命，意圖戕害國人身體健康與社會治安，且製造毒品又係毒
    品犯罪之最上游，無製造毒品即無販賣、轉讓、施用及持有
    等犯行，又被告年輕力壯，不思努力工作，反與製毒人士丁○○學習製毒技術，並將丁○○所留下之甲基安非他命半成
    品加工製成甲基安非他命成品，並轉讓予其同居人甲○○試
    用，顯已有出售牟利之意圖，又從附表一及附表二所示之扣
    案物品觀察，被告亦可利用其所學製毒技術，將附表一所示
    相關原料透過附表二所示之製毒器具製造大量甲基安非他命
    ，已足對國人之身體健康構成重大危害，自應嚴懲；又被告
    雖於偵查中及本院審理時均坦承犯行，並供出提供其製毒技
    術之上手丁○○，然被告係親自實施犯罪構成要件之人，乃
    具有完整製造第二級毒品技術之人，對於社會治安屬高度危
    險性人物，且其於本案犯罪過程中之地位甚為關鍵重要，尚
    無輕縱薄懲之理，兼衡被告之犯罪動機、手段、家庭狀況、
    智識程度、犯罪所生之危害及犯後坦承犯行之態度，各量處
    如主文所示之刑，並定其應執行之刑，以資懲儆。
三、至於辯護人另以被告經警詢問後，警方以被告之警詢筆錄作
    為聲請搜索丁○○之證據，並因而破獲丁○○製造毒品之事
    實，及丁○○雖經檢警跟監但迄至被告向警方供述之前，檢
    、警均未握有實據，係經被告供述後，始得向本院搜索並加
    以破獲，而認被告應有毒品危害防制條例第17條第1項規定
    之適用，應減輕其刑等語置辯。惟「按犯毒品危害防制條例
    第四條第二項販賣第二級毒品罪，供出毒品來源，因而破獲
    者，依同條例第十七條得減輕其刑之規定。其所稱「供出毒
    品來源，因而破獲者」，係指被告供出毒品來源之有關資料
    ，諸如前手之姓名、年籍、住居所、或其他足資辨別之特徵
    等，使調查或偵查犯罪之公務員因而對之發動調查或偵查並
    破獲者而言。申言之，被告之「供出毒品來源」，與調查或
    偵查犯罪之公務員對之發動調查或偵查並進而破獲之間，論
    理上須具有先後且相當的因果關係，非謂被告一有「自白」
    、「指認」毒品來源之人，而破獲在後，即得依上開規定予
    以減刑。若被告供出毒品來源者之前，調查或偵查犯罪之公
    務員已有確切之證據，足以合理之懷疑被告所供販賣毒品來
    源之人，則嗣後之破獲與被告之「供出毒品來源」間，即欠
    缺先後且相當的因果關係，自不得適用上開規定予以減刑。
    」(最高法院97年台上字第1475號判決要旨可資參照)，本案
    前於98年3月11日即有秘密證人A1向警檢舉丁○○製造毒品
    犯行，並於98年3月25日起至同年6月20日間對丁○○聲請執
    行通訊監察，有臺灣臺東地方法院檢察署98年11月2日東檢
    文盈98偵1108字第16186號函所附檢察官補充說明書及職務
    報告影本各1份在卷可憑，是檢、警最遲於98年3月間即有合
    理之懷疑，認丁○○有從事製造毒品之犯行，揆諸上開判決
    要旨，被告之指認與破獲丁○○之製毒行為間，並無因果關
    係，被告自不得依毒品危害防制條例第17條第1項之規定，
    減輕其刑。又辯護人再以被告家計極為困難，而所製造之甲
    基安非他命均未流入市面，亦未及獲利，請求再依刑法第59
    條之規定，減輕其刑等語置辯。然按刑法第59條規定犯罪情
    狀可憫恕者，得酌量減輕其刑，固為法院依法得自由裁量之
    事項，然非漫無限制，必須犯罪另有特殊之原因與環境，在
    客觀上足以引起一般同情，認為即予宣告法定低度刑期尤嫌
    過重者，始有其適用。是為此項裁量減刑時，必須就被告全
    部犯罪情狀予以審酌在客觀上是否有足以引起社會上一般人
    之同情，而可憫恕之情形，始稱適法（最高法院88年度台上
    字第6683號判決要旨參照）。查被告犯後於警詢、偵訊及本
    院審理時固均坦承犯行，然本院審酌被告所有之原料、製毒
    器具均足以大量生產第二級毒品甲基安非他命，況依被告之
    智識能力，當知悉甲基安非他命係屬違禁物品，非經許可，
    不得製造，而被告竟向丁○○學習製毒技術後，意欲自行製
    造甲基安非他命牟利，對國民健康恐造成相當負面程度之影
    響，且衡酌毒品危害防制條例之目的，係為防制毒品危害，
    維護國民健康，倘遽予憫恕被告並減輕其刑，對被告個人難
    收改過遷善之效，無法達到刑罰特別預防之目的，另衡諸社
    會一般人客觀標準，本案衡情並無何等足以引起一般同情之
    客觀情狀而應予以憫恕，爰不依刑法第59條酌減其刑，附此
    敘明。
肆、沒收部分
一、按毒品危害防制條例第19條第1項規定，犯同條例第4條至第
    9條之罪者，其供犯罪所用或因犯罪所得之財物，均沒收之
    ，如全部或一部不能沒收時，追徵其價額或以其財產抵償之
    ，條文中並無「不問屬於犯人與否沒收之」之特別規定，自
    應仍有刑法第38條第1項第3款、第3項前段之適用，即以屬
    於犯人所有者為限，始得沒收之。次按刑事訴訟法第164條
    第1項規定：「審判長應將證物提示當事人、代理人、辯護
    人或輔佐人，使其辨認」，其意旨乃基於直接審理原則，使
    採為判決基礎之證據資料，讓當事人等有辨認之機會，以擔
    保證據資料之真實性，並保護被告之防禦權。倘該證物本身
    具有高度危險性（例如爆裂物），或依法令應集中保管以免
    流失（例如毒品），或依其性質不適於當庭提示原物者（例
    如巨型船舶），則於審判期日提示（宣讀或告以意旨）與該
    證物具有同等價值之證據資料（例如爆裂物、毒品之鑑定報
    告、巨型船舶之照片），已足以擔保原證物之真實性者，即
    與保護被告之防禦權及程序正義之遵守無違（最高法院96年
    度臺上字第1998號判決意旨參照）。查本案部分扣案物因考
    量具有高度危險性，或性質不宜提示原物，而以與該證物具
    有同等價值之照片、扣案物品清單供當事人及辯護人辨認，
    當事人及辯護人亦同意以此方式進行，本院已依法踐行證據
    調查程序，依據上開判決意旨，即與保護被告之防禦權及程
    序正義之遵守無違，先予敘明。
二、扣案之附表一編號第2至5號及第16、17號所列之物，均驗出
    含有第二級毒品甲基安非他命成分，就上開扣案物驗餘部分
    （數量如附表一所載），均應依毒品危害防制條例第18條第
    1 項前段規定宣告沒收銷燬之，至送驗用罄部分，因已滅失
    ，爰均不予諭知沒收銷燬。另附表二編號1、2、3、4、6號
    所列物品，其上殘留物經送驗均檢出含第二級毒品甲基安非
    他命成分，是上開物品，因無論以何種方式予以分離，均會
    有極微量毒品殘留，故上述物品應整體視為查獲之毒品，一
    併依毒品危害防制條例第18條第1項前段規定宣告沒收銷燬
    之（最高法院95年度臺上字第3739號、第7354號判決意旨足
    資參照）。
三、扣案之附表一編號第1號、第6至15號、第18、19號及附表二
    編號第5號、第7至10號、第12至27號所列之物品，均屬被告
    所有之物，業據認定如前。上開物品均屬被告製造第二級毒
    品甲基安非他命所用之物，業據被告於審理中所自陳，核與
    證人丁○○所述製造甲基安非他命之流程相符，惟此等物品
    ，客觀上尚可供其他用途使用，尚非專供製造第二級毒品所
    用之物，爰均依毒品危害防制條例第19條第1項規定沒收之
    。又扣案之附表二編號第11號所列之物為被告所有之製毒筆
    記本，係供犯罪所用之物，業據被告於警詢中供述明確(見
    警卷二第6頁)，自應依毒品危害防制條例第19條第1項沒收
    之。又扣案之附表二編號第28號所列之物為被告所有之安非
    他命吸食器2支，被告曾作為試用所製造之甲基安非他命之
    用，係供犯罪所用之物，業據被告於審理中供述明確(見本
    院卷第118頁背面)，應依毒品危害防制條例第19條第1項沒
    收之。另按行動電話之SIM卡係電信公司交予客戶取得使用
    ，該門號期滿或退租時，電信公司僅須將原SIM卡設定之資
    料由該公司之行動電話系統中消除，並無回收之機制，故該
    SIM卡於客戶取得時即非屬電信公司所有，而係向電信公司
    申請租領該門號者所有，此為公眾週知之現今交易常態。本
    件扣案之附表二編號第29號所示之行動電話2支，即門號000
    0000000號之行動電話（含SIM卡）、門號0000000000號之行
    動電話（含SIM卡），均為被告所有，係作為訂購感冒藥丸
    、甲苯及製毒器具之用，有通訊監察譯文表可資對照(見98
    年度警聲搜字第86號第5至7頁)，係供犯罪所用之物，應依
    毒品危害防制條例第19條第1項前段沒收之。
四、另附表三編號第2、3、5、6、7號所列之物，均無積極證據
    顯示係供本案犯罪或預備犯罪之物，爰不予宣告沒收。扣案
    附表三編號第4號之雙耳平底鍋殘渣洗滌液，係警方採證所
    使用，並無驗出任何甲基安非他命及麻黃成份，亦不予宣
    告沒收。至於扣案附表三編號第1號所示之安非他命夾鏈袋(
    內含驗餘0.50克甲基安非他命)，係被告自丁○○處所收受
    ，為被告吸食所剩餘，業據被告於審理中自陳，復無其他證
    據可認定此包甲基安非他命即為本案轉讓予證人甲○○吸食
    所剩餘，應認與本案製造或轉讓第二級毒品之犯行並無直接
    或間接之關聯，雖係違禁物，然尚不適宜於本案中為沒收之
    諭知，應由檢察官另為適法之處理，併此敘明。
據上論斷，應依刑事訴訟法第299條第1項前段，毒品危害防制條
例第4條第2項、藥事法第83條第1項、毒品危害防制條例第17條
第2項、第18條第1項前段、第19條第1項前段，刑法第11條、第
51條第5款，判決如主文。
本案經檢察官乙○○到庭執行職務。
中    華    民    國    99    年    1     月    29    日
                  刑事第二庭  審判長法  官  李水源
                                    法  官  蔡慧雯
                                    法  官  林拔群
如不服本判決應於收受送達後10日內向本院提出上訴書狀，並應
敘述具體理由；其未敘述上訴理由者，應於上訴期間屆滿後20日
內向本院補提理由書（均須按他造當事人之人數附繕本）。「切
勿逕送上級法院」。
                                    書記官  鄭鈺瓊
中    華    民    國    99    年    1     月    29    日
附錄論罪科刑法條全文：
毒品危害防制條例第4條製造、運輸、販賣第一級毒品者，處死
刑或無期徒刑；處無期徒刑者，得併科新臺幣2千萬元以下罰金
。
製造、運輸、販賣第二級毒品者，處無期徒刑或7年以上有期徒
刑，得併科新臺幣1千萬元以下罰金。
製造、運輸、販賣第三級毒品者，處5年以上有期徒刑，得併科
新臺幣7百萬元以下罰金。
製造、運輸、販賣第四級毒品者，處3年以上10年以下有期徒刑
，得併科新臺幣3百萬元以下罰金。
製造、運輸、販賣專供製造或施用毒品之器具者，處1年以上7年
以下有期徒刑，得併科新臺幣1百萬元以下罰金。
藥事法第83條第1項：
明知為偽藥或禁藥，而販賣、供應、調劑、運送、寄藏、牙保、
轉讓或意圖販賣而陳列者，處7年以下有期徒刑，得併科新臺幣5
百萬元以下罰金。
 附表一
┌───┬──────┬──────┬───────────┬─────┬──────┐
│編  號│名        稱│扣押目錄編號│成                 份 │數      量│附        註│
├───┼──────┼──────┼───────────┼─────┼──────┤
│1     │含透明液體之│001         │未檢出二級毒品「甲基安│          │警方證物清單│
│      │白色汽油桶1 │            │非他命」(Mathamphetami│          │編號4-2     │
│      │桶          │            │ne)及四級毒品:毒品先驅│          │刑事警察局鑑│
│      │            │            │原料:(假)麻黃【(Pse │          │定書編號    │
│      │            │            │udo)ephedrine】等成分 │          │4-2-1       │
│      │            │            │                      │          │應為清水    │
├───┼──────┼──────┼───────────┼─────┼──────┤
│2     │玻璃燒杯內容│001-1-1-1   │檢出二級毒品「甲基安非│驗前總毛重│警方證物清單│
│      │物1個       │            │他命」(Mathamphetamine│93.17公克 │編號1-1     │
│      │            │            │)及微量四級毒品:毒品先│，包裝採樣│刑事警察局鑑│
│      │            │            │驅原料:(假)麻黃【(Ps│瓶重44.01 │定書編號    │
│      │            │            │eudo)ephedrine】等成分│公克，淨重│1-1-1至1-1-3│
│      │            │            │                      │16.65公克 │            │
│      │            │            │                      │，取10.71 │            │
│      │            │            │                      │公克鑑定用│            │
│      │            │            │                      │磬，餘5.94│            │
│      │            │            │                      │公克，甲基│            │
│      │            │            │                      │安非他命純│            │
│      │            │            │                      │度約23％，│            │
│      │            │            │                      │驗前總純質│            │
│      │            │            │                      │淨重約11.3│            │
│      │            │            │                      │0公克     │            │
├───┼──────┼──────┼───────────┼─────┼──────┤
│3     │玻璃茶壺內容│001-1-1-2   │檢出二級毒品「甲基安非│驗前總毛重│警方證物清單│
│      │物1個       │            │他命」(Mathamphetamine│97.50公克 │編號1-2     │
│      │            │            │)及微量四級毒品:毒品先│，包裝採樣│刑事警察局鑑│
│      │            │            │驅原料:(假)麻黃【(Ps│瓶重44.01 │定書編號    │
│      │            │            │eudo)ephedrine】等成分│公克，淨重│1-2-1至1-2-3│
│      │            │            │                      │19.20公克 │            │
│      │            │            │                      │，取9.32公│            │
│      │            │            │                      │克鑑定用磬│            │
│      │            │            │                      │，餘9.88公│            │
│      │            │            │                      │克，甲基安│            │
│      │            │            │                      │非他命純度│            │
│      │            │            │                      │約17％，驗│            │
│      │            │            │                      │前總純質淨│            │
│      │            │            │                      │重約9.09公│            │
│      │            │            │                      │克        │            │
├───┼──────┼──────┼───────────┼─────┼──────┤
│4     │長柄平底鍋內│001-1-3-1   │檢出微量二級毒品「甲基│驗前毛重1.│警方證物清單│
│      │容物1個     │            │安非他命」(Mathamphet │70公克，包│編號2       │
│      │            │            │amine)及四級毒品: 毒品│裝塑膠袋重│            │
│      │            │            │先驅原料:假麻黃(Pseu│1.20公克，│            │
│      │            │            │ doephedrine)等成分   │取0.32公克│            │
│      │            │            │                      │鑑定用磬，│            │
│      │            │            │                      │餘0.27公克│            │
├───┼──────┼──────┼───────────┼─────┼──────┤
│5     │長柄平底鍋內│001-1-3-3   │檢出二級毒品「甲基安非│驗前毛重12│警方證物清單│
│      │容物1個     │            │他命」(Mathamphetamine│.53公克， │編號5-2     │
│      │            │            │)及四級毒品:毒品先驅原│包裝塑膠袋│            │
│      │            │            │料:假麻黃 (Pseudoep │重1.20公克│            │
│      │            │            │hedrine)及麻黃(Ephed│，取0.33公│            │
│      │            │            │rine)等成分           │克鑑定用磬│            │
│      │            │            │                      │，餘11.00 │            │
│      │            │            │                      │公克，甲基│            │
│      │            │            │                      │安非他命純│            │
│      │            │            │                      │度約93％，│            │
│      │            │            │                      │驗前純質淨│            │
│      │            │            │                      │重約10.53 │            │
│      │            │            │                      │公克，假麻│            │
│      │            │            │                      │黃及麻黃│            │
│      │            │            │                      │純度約6 │            │
│      │            │            │                      │％，驗前純│            │
│      │            │            │                      │質淨重約0.│            │
│      │            │            │                      │67公克    │            │
├───┼──────┼──────┼───────────┼─────┼──────┤
│6     │濃鹽酸1瓶   │001-2-2-1   │檢出HCl(鹽酸)成分     │          │警方證物清單│
│      │            │            │                      │          │編號15-1    │
├───┼──────┼──────┼───────────┼─────┼──────┤
│7     │不明液體1瓶 │001-2-2-2   │檢出NaOH (氫氧化鈉)成 │          │警方證物清單│
│      │            │            │分                    │          │編號15-2    │
├───┼──────┼──────┼───────────┼─────┼──────┤
│8     │不明液體1瓶 │001-2-2-3   │檢出Acetone(丙酮)成分 │          │警方證物清單│
│      │            │            │                      │          │編號15-3    │
├───┼──────┼──────┼───────────┼─────┼──────┤
│9     │不明液體1瓶 │001-2-2-4   │檢出Xylene(二甲苯)成分│          │警方證物清單│
│      │            │            │                      │          │編號15-4    │
├───┼──────┼──────┼───────────┼─────┼──────┤
│10    │不明液體1瓶 │001-2-2-5   │檢出Methanol(甲醇)成分│          │警方證物清單│
│      │            │            │                      │          │編號15-5    │
├───┼──────┼──────┼───────────┼─────┼──────┤
│11    │不明液體1壺 │001-2-3     │未檢出二級毒品「甲基安│          │警方證物清單│
│      │            │            │非他命」(Mathamphetami│          │編號17      │
│      │            │            │ne)及四級毒品:毒品先驅│          │應為清水    │
│      │            │            │原料:(假)麻黃【(Pseu│          │            │
│      │            │            │do)ephedrine】等成分  │          │            │
│      │            │            │                      │          │            │
├───┼──────┼──────┼───────────┼─────┼──────┤
│12    │橘色圓形藥錠│001-2-4     │檢出四級毒品:毒品先驅 │總淨重0.85│警方證物清單│
│      │            │            │原料:假麻黃(Pseudoephe│公克，共取│編號20      │
│      │            │            │drine)成分            │0.68公克鑑│刑事警察局鑑│
│      │            │            │                      │定用磬，總│定書編號20-1│
│      │            │            │                      │餘0.17公克│            │
├───┼──────┼──────┼───────────┼─────┼──────┤
│13    │白色橢圓形藥│001-2-4     │檢出四級毒品: 毒品先驅│總淨重0.90│警方證物清單│
│      │錠          │            │原料:假麻黃(Pseudoep│公克，共取│編號20      │
│      │            │            │hedrine)成分          │0.72公克鑑│刑事警察局鑑│
│      │            │            │                      │定用磬，總│定書編號20-2│
│      │            │            │                      │餘0.18公克│            │
├───┼──────┼──────┼───────────┼─────┼──────┤
│14    │白色圓形藥錠│001-2-4     │檢出四級毒品:毒品先驅 │總淨重1.26│警方證物清單│
│      │            │            │原料:假麻黃(Pseudoep  │公克，共取│編號20      │
│      │            │            │hedrine)成分          │0.70公克鑑│刑事警察局鑑│
│      │            │            │                      │定用磬，總│定書編號20-3│
│      │            │            │                      │餘0.56公克│            │
├───┼──────┼──────┼───────────┼─────┼──────┤
│15    │白色圓形藥錠│001-2-4     │檢出四級毒品:毒品先驅 │總淨重1.30│警方證物清單│
│      │            │            │原料:假麻黃(Pseudoep  │公克，共取│編號20      │
│      │            │            │hedrine)成分          │0.65公克鑑│刑事警察局鑑│
│      │            │            │                      │定用磬，總│定書編號20-4│
│      │            │            │                      │餘0.65公克│            │
├───┼──────┼──────┼───────────┼─────┼──────┤
│16    │含黑色液體之│002-1       │檢出二級毒品「甲基安非│驗前總毛重│警方證物清單│
│      │白色汽油桶1 │            │他命」(Mathamphetamine│36335.00公│編號4-1-2   │
│      │桶          │            │)成分；另檢出Carbinoxa│克，包裝塑│            │
│      │            │            │mine(卡比諾沙明)，係抗│膠桶總重約│            │
│      │            │            │組織胺類藥物，為感冒藥│1349.16公 │            │
│      │            │            │中常見成分            │克，共取出│            │
│      │            │            │                      │68.60公克 │            │
│      │            │            │                      │鑑定用罄，│            │
│      │            │            │                      │總餘34917.│            │
│      │            │            │                      │24公克，甲│            │
│      │            │            │                      │基安非他命│            │
│      │            │            │                      │純度約1％ │            │
│      │            │            │                      │，驗前總純│            │
│      │            │            │                      │質淨重約34│            │
│      │            │            │                      │9.85公克  │            │
├───┼──────┼──────┼───────────┼─────┼──────┤
│17    │含黑色液體之│002-2       │檢出二級毒品「甲基安非│驗前總毛重│警方證物清單│
│      │白色汽油桶1 │            │他命」(Mathamphetamine│36335.00公│編號4-1-1   │
│      │桶          │            │ )成分；另檢出Carbinox│克，包裝塑│            │
│      │            │            │ amine(卡比諾沙明)，係│膠桶總重約│            │
│      │            │            │ 抗組織胺類藥物，為感 │1349.16公 │            │
│      │            │            │冒藥中常見成分；沉澱物│克，共取出│            │
│      │            │            │中另檢出P(磷)及I(碘)等│68.60公克 │            │
│      │            │            │成分                  │鑑定用罄，│            │
│      │            │            │                      │總餘34917.│            │
│      │            │            │                      │24公克，甲│            │
│      │            │            │                      │基安非他命│            │
│      │            │            │                      │純度約1％ │            │
│      │            │            │                      │，驗前總純│            │
│      │            │            │                      │質淨重約  │            │
│      │            │            │                      │349.85公克│            │
├───┼──────┼──────┼───────────┼─────┼──────┤
│18    │含不明液體之│004-1至004-6│檢出Methanol(甲醇)成分│          │警方證物清單│
│      │黑色塑膠桶6 │            │                      │          │編號9       │
│      │桶          │            │                      │          │刑事警察局鑑│
│      │            │            │                      │          │定書編號9-1 │
├───┼──────┼──────┼───────────┼─────┼──────┤
│19    │含透明液體之│005-1至005-3│檢出Methanol(甲醇)成分│          │警方證物清單│
│      │白色塑膠桶3 │            │                      │          │編號10      │
│      │桶          │            │                      │          │刑事警察局鑑│
│      │            │            │                      │          │定書編號10-1│
└───┴──────┴──────┴───────────┴─────┴──────┘
 附表二
┌───┬───────┬───┬──────┬────────────┐
│編號  │扣押物品名稱  │數  量│扣押目錄編號│備                    註│
├───┼───────┼───┼──────┼────────────┤
│1     │玻璃燒杯      │1個   │001-1-1-1   │警方證物清單編號1-1     │
├───┼───────┼───┼──────┼────────────┤
│2     │玻璃茶壺      │1個   │001-1-1-2   │警方證物清單編號1-2     │
├───┼───────┼───┼──────┼────────────┤
│3     │果汁機        │1台   │001-1-2     │警方證物清單編號3       │
│      │              │      │            │刑事警察局鑑定書編號3   │
│      │              │      │            │檢出微量二級毒品「甲基安│
│      │              │      │            │非他命」(Mathamphetamine│
│      │              │      │            │)及四級毒品:毒品先驅原料│
│      │              │      │            │:假麻黃(Pseudoephedrin│
│      │              │      │            │e)等成分                │
├───┼───────┼───┼──────┼────────────┤
│4     │長柄平底鍋    │1個   │001-1-3-1   │警方證物清單編號2       │
├───┼───────┼───┼──────┼────────────┤
│5     │刮刀          │1把   │001-1-3-2   │警方證物清單編號5-1     │
├───┼───────┼───┼──────┼────────────┤
│6     │長柄平底鍋    │1個   │001-1-3-3   │警方證物清單編號5-2     │
├───┼───────┼───┼──────┼────────────┤
│7     │雙耳平底鍋    │1個   │001-1-3-4   │警方證物清單編號5-3     │
│      │              │      │            │未檢出二級毒品「甲基安非│
│      │              │      │            │他命」 (Mathamphetamine)│
│      │              │      │            │及毒品先驅原料:麻黃(Ep│
│      │              │      │            │hedrine)等成分          │
├───┼───────┼───┼──────┼────────────┤
│8     │湯匙          │1支   │001-1-3-5   │警方證物清單編號5-4     │
├───┼───────┼───┼──────┼────────────┤
│9     │藥罐          │1瓶   │001-2-4     │警方證物清單編號20      │
├───┼───────┼───┼──────┼────────────┤
│10    │分液漏斗      │1個   │001-3-1-1   │警方證物清單編號14      │
├───┼───────┼───┼──────┼────────────┤
│11    │筆記本        │1本   │002         │警方證物清單編號6       │
├───┼───────┼───┼──────┼────────────┤
│12    │過濾紙        │1包   │006         │警方證物清單編號11      │
├───┼───────┼───┼──────┼────────────┤
│13    │加熱器        │1個   │007         │警方證物清單編號12      │
├───┼───────┼───┼──────┼────────────┤
│14    │冰箱          │1台   │008         │警方證物清單編號13      │
├───┼───────┼───┼──────┼────────────┤
│15    │量杯及試紙    │1件   │009         │警方證物清單編號15-6、  │
│      │              │      │            │15-7                    │
├───┼───────┼───┼──────┼────────────┤
│16    │電磁爐        │1台   │011         │警方證物清單編號18      │
├───┼───────┼───┼──────┼────────────┤
│17    │平底鍋        │1個   │012         │警方證物清單編號19      │
├───┼───────┼───┼──────┼────────────┤
│18    │塑膠小鏟子    │1只   │013-1       │警方證物清單編號21      │
├───┼───────┼───┼──────┼────────────┤
│19    │塑膠容器      │1個   │013-2       │警方證物清單編號21      │
├───┼───────┼───┼──────┼────────────┤
│20    │長柄小刮刀    │1把   │013-3       │警方證物清單編號21      │
├───┼───────┼───┼──────┼────────────┤
│21    │篩漏網        │1只   │013-4       │警方證物清單編號21      │
├───┼───────┼───┼──────┼────────────┤
│22    │鐵製器具      │1個   │013-5       │警方證物清單編號21      │
├───┼───────┼───┼──────┼────────────┤
│23    │抽取器        │1個   │013-6       │警方證物清單編號21      │
├───┼───────┼───┼──────┼────────────┤
│24    │小篩漏網      │1只   │013-7       │警方證物清單編號21      │
├───┼───────┼───┼──────┼────────────┤
│25    │方型鐵盤      │1個   │013-8       │警方證物清單編號21      │
├───┼───────┼───┼──────┼────────────┤
│26    │圓型鐵盤      │1個   │013-9       │警方證物清單編號21      │
├───┼───────┼───┼──────┼────────────┤
│27    │PH值檢測器    │1個   │013-10      │警方證物清單編號21      │
├───┼───────┼───┼──────┼────────────┤
│28    │安非他命吸食器│2支   │            │警方證物清單編號16      │
├───┼───────┼───┼──────┼────────────┤
│29    │行動電話      │2支   │014         │                        │
└───┴───────┴───┴──────┴────────────┘
 附表三
┌───┬───────┬───┬──────┬────────────┐
│編號  │扣押物品名稱  │數  量│扣押目錄編號│備                    註│
├───┼───────┼───┼──────┼────────────┤
│1     │安非他命夾鏈袋│1包   │001-1-4     │警方證物清單編號7       │
│      │              │      │            │驗前毛重1.16公克，包裝塑│
│      │              │      │            │膠袋重0.50公克，取0.16公│
│      │              │      │            │克鑑定用磬，餘0.50公克，│
│      │              │      │            │檢出二級毒品「甲基安非他│
│      │              │      │            │命」(Mathamphetamine)成 │
│      │              │      │            │分                      │
├───┼───────┼───┼──────┼────────────┤
│2     │錄音帶        │2捲   │            │                        │
├───┼───────┼───┼──────┼────────────┤
│3     │色情光碟片    │1片   │003         │警方證物清單編號8       │
├───┼───────┼───┼──────┼────────────┤
│4     │雙耳平底鍋內殘│      │001-1-3-4   │警方證物清單編號5-3     │
│      │渣洗滌液      │      │            │未檢出二級毒品「甲基安非│
│      │              │      │            │他命」(Mathamphetamine) │
│      │              │      │            │及四級毒品:毒品先驅原料:│
│      │              │      │            │麻黃 (Ephedrine)等成分│
├───┼───────┼───┼──────┼────────────┤
│5     │碎片          │1個   │001-3-1-2   │                        │
├───┼───────┼───┼──────┼────────────┤
│6     │碎片          │1個   │001-3-1-3   │                        │
├───┼───────┼───┼──────┼────────────┤
│7     │塑膠袋        │1個   │001-3-1-4   │                        │
└───┴───────┴───┴──────┴────────────┘


司法院資訊處製作；財團法人民間司法改革基金會備份。
